臺灣桃園地方法院刑事判決　　　　　 109年度審易字第1877號
公　訴　人　臺灣桃園地方檢察署檢察官
被　　　告　陳冠綸




上列被告因違反毒品危害防制條例案件，經檢察官提起公訴（10
9 年度毒偵字第3725號、第3740 號），本院判決如下：
    主  文
陳冠綸施用第二級毒品，處有期徒刑貳月，如易科罰金，以新臺
幣壹仟元折算壹日；又施用第二級毒品，處有期徒刑參月，如易
科罰金，以新臺幣壹仟元折算壹日。應執行有期徒刑肆月，如易
科罰金，以新臺幣壹仟元折算壹日。
    事  實
一、陳冠綸明知甲基安非他命為毒品危害防制條例所公告列管之
    第二級毒品，不得非法持有及施用，竟基於施用第二級毒品
    之犯意，分別為以下犯行：
（一）於109 年5 月31日中午12時許，在桃園市○○區○○○街
      0 巷0 號9 樓之2 居處，以將甲基安非他命置入玻璃球內
      燒烤吸食煙霧方式，施用甲基安非他命1 次。
（二）自109 年6 月2 日晚間9 時30分許為警採尿起（不含為警
      拘禁逮捕期間）至同年月下午4 日4 時50分許間某時，在
      不詳地點，以不詳方式，施用甲基安非他命1 次。
二、案經桃園市政府警察局龍潭分局、臺北市政府警察局大安分
    局報請臺灣桃園地方檢察署檢察官偵查起訴。
    理  由
壹、程序部分：
    按刑事訴訟法第159 條之5 規定：「（第1 項）被告以外之
    人於審判外之陳述，雖不符前4 條之規定，而經當事人於審
    判程序同意作為證據，法院審酌該言詞陳述或書面陳述作成
    時之情況，認為適當者，亦得為證據。（第2 項）當事人、
    代理人或辯護人於法院調查證據時，知有第159 條第1 項不
    得為證據之情形，而未於言詞辯論終結前聲明異議者，視為
    有前項之同意」，其立法意旨在於傳聞證據未經當事人之反
    對詰問予以核實，原則上先予排除，惟若當事人已放棄詰問
    或未聲明異議，基於證據資料愈豐富，愈有助於真實發現之
    理念，且強化言詞辯論原則，法院自可承認該傳聞證據例外
    擁有證據能力。經查，檢察官、被告未對本院下述其餘所引
    用之證據表示意見，且迄至言詞辯論終結前亦未聲明異議，
    可認為均同意作為證據，本院審酌該等證據之取得過程並無
    瑕疵，與本案待證事實間復具有相當之關聯性，以之為本案
    證據尚無不當，認為得為本案之證據，是依刑事訴訟法第15
    9 條之5 之規定，均有證據能力。
貳、實體部分：
一、事實欄一（一）部分：
    訊據被告對於上開事實欄一（一）所載施用第二級毒品之事
    實，於警詢、偵訊及本院審理時均坦承不諱，且有桃園市政
    府警察局龍潭分局尿液暨毒品檢體真實姓名與編號對照表、
    桃園市政府警察局龍潭分局搜索扣押筆錄、扣押物品目錄表
    、桃園市政府警察局龍潭分局檢體紀錄表、台灣檢驗科技股
    份有限公司濫用藥物實驗室- 台北出具之濫用藥物檢驗報告
    （檢體編號109-L153號）聖亭派出所警員劉立夫出具之職務
    報告各1 份在卷可稽，足認被告上開自白與事實相符，應堪
    信實。
二、事實欄一（二）部分：
    訊據被告固對於109 年6 月5 日9 時30分許為警採尿檢驗送
    驗結果呈甲基安非他命陽性反應乙情不予否認，惟矢口否認
    有於檢察官起訴時間即109 年6 月2 日晚上9 時30分許為警
    採尿起至同年月4 日下午4 時50分許間某時，在不詳地點，
    施用甲基安非他命之犯行，辯稱：我於109 年6 月2 日在龍
    潭分局聖亭派出所被採尿後至6 年5 日在敦南派出所採尿期
    間都沒有再施用甲基安非他命云云。經查：
（一）被告於109 年6 月5 日9 時30分許，為警採尿送驗結果，
      確呈甲基安非他命陽性反應，且所檢驗之結果為安非他命
      陽性（濃度5020ng/mL ）、甲基安非他命陽性（濃度0000
      0 ng/mL ），此有臺北市政府警察局偵辦毒品案件尿液檢
      體委驗單、臺灣尖端先進生技醫藥股份有限公司109 年6
      月22日出具之濫用藥物檢驗報告（尿液檢體編號:144394
      ）各1 紙附卷可稽（見109 年度毒偵字第3740號卷第135
      頁正、反面）。而參以氣相層析質譜儀分析法係目前確認
      藥物篩檢結果時最常採用之確認方法，在良好之操作條件
      下，以氣相層析質譜儀法作藥物及其代謝物之定性及定量
      分析，幾乎不會有偽陽性反應產生，是依本案檢驗報告結
      果，應屬精確而堪採信。
（二）被告雖以上開情詞置辯，惟查，被告就前揭事實欄一（一
      ）所載犯行係於109 年6 月2 日12時30分許，在桃園市○
      ○區○○○街0 巷0 號9 樓之2 居處，因另涉販賣毒品案
      件而為警查獲【下稱事實欄一（一）之犯行】，於同日21
      時20分許，在桃園市政府警察局龍潭分局聖亭派出所為警
      完成尿液採驗，以氣相層析/ 質譜儀法（GC/MS ）、液相
      層析串連質譜儀法（LC/MS/MS）確認檢驗，檢出安非他命
      濃度為4905ng/mL 、甲基安非他命濃度為92286ng/mL，結
      果判定為安非他命陽性反應等情，有桃園市政府警察局龍
      潭分局檢體紀錄表、台灣檢驗科技股份有限公司濫用藥物
      實驗室- 台北出具之濫用藥物檢驗報告（檢體編號109
      -L153 號）聖亭派出所警員劉立夫出具之職務報告各1 份
      在卷可稽；而被告復於109 年6 月4 日15時45分許，在位
      於桃園市○○區○○○街000 號居處，經警持本院核發之
      搜索票就上揭住處執行搜索，於翌（5 ）日9 時30分許經
      警採驗尿液【下稱事實欄一（二）之犯行】，結果檢出安
      非他命陽性（濃度5020ng/mL ）、甲基安非他命陽性（濃
      度00000 ng/mL ），已詳述如前，經檢察官於偵查中函詢
      法務部法醫研究所: 就被告於109 年6 月5 日9 時30分許
      尿液檢體中所含之甲基安非他命數值可否推論係前次施用
      甲基安非他命所致，或係被告於109 年6 月2 日為警採尿
      後，另行施用甲基安非他命所致（並附函檢附上開兩次採
      尿之甲基安非他命類陽性反應結果）? 經該所覆稱：二、
      依現行訂定之尿液濫用藥物檢驗閾值，一般人施用毒品一
      次以後，可以被檢測出藥物陽性反應時間約2 至3 天，人
      體至72小時後尿液中甲基安非他命濃度濃度皆低於閾值，
      甚至低於檢測極限而無法檢測出。依2002年Jonathan M .
      Oyler 等人報告，單次施用甲基安非他命後，約12小時後
      可於尿液中測得最高值，24小時後近代謝末期。三、查來
      函所附台灣檢驗科技股份有限公司濫用藥物檢驗報告及台
      灣尖端先進生技醫藥股份有限公司濫用藥物檢驗報告影本
      ，受檢者於109 年6 月2 日21時20分許採檢尿液檢出安非
      他命4905ng/mL 、甲基安非他命00000 ng/mL ，109 年6
      月5 日9 時30分採檢尿液檢出安非他命5020 ng/mL、甲基
      安非他命51540ng/mL，兩次檢驗結果皆呈甲基安非他命陽
      性反應。本案受檢者兩次採尿時間隔約60小時，而第二次
      採尿檢出甲基安非他命仍為高濃度，非趨近代謝末期濃度
      ，據此研判非同一次施用行為所致等語，有該所109 年7
      月23日法醫毒字第10900049020 號函1 份在卷可佐（見
      109 年度毒偵字第3725號卷第11190 頁正反面），益徵被
      告確有於自109 年6 月2 日晚間9 時30分許為警採尿起至
      同年月下午4 日4 時50分許間某時，在不詳地點，以不詳
      方式，施用甲基安非他命1 次，被告上開所辯，顯係推諉
      之詞，不足採信。
（三）綜上所述，本案事證明確，被告犯行堪以認定，自應依法
      論科。
三、論罪科刑
（一）被告行為後，毒品危害防制條例第20條第3 項業於109 年
      1 月15日修正公布，並於同年7 月15日生效施行；而該條
      項於修正前原規定「依前項規定為觀察、勒戒或強制戒治
      執行完畢釋放後，五年後再犯第十條之罪者，適用本條前
      二項之規定」，修正後則規定「依前項規定為觀察、勒戒
      或強制戒治執行完畢釋放後，三年後再犯第十條之罪者，
      適用前二項之規定」，可知修法後係將原規定之「初犯」
      於觀察、勒戒或強制戒治執行完畢釋放後，若5 年內再犯
      施用毒品罪，即應追訴處罰之規定，縮短為3 年，惟此屬
      訴追之要件，核屬程序事項之變更，無須進行新舊法比較
      ，應逕行適用裁判時之規定。
（二）查前因施用毒品案件，經依臺灣新北地方法院以108 年度
      毒聲字第464 號裁定令入勒戒處所施以觀察、勒戒後，認
      無繼續施用毒品之傾向，於109 年3 月19日執行完畢，並
      經臺灣新北地方檢察署檢察官於109 年4 月29日以108 年
      度毒偵字3879號為不起訴處分確定等情，有臺灣高等法院
      被告前案紀錄表在卷可考，被告於前開觀察勒戒執行完畢
      釋放後3 年內，再犯本案施用第二級毒品罪，顯見再犯率
      甚高，自無再依毒品危害防制條例第20條第1 項重為聲請
      觀察、勒戒之必要，而應依法追訴處罰。
（三）核被告就事實欄一、（一）、（二）所為，均係犯毒品危
      害防制條例第10條第2 項施用第二級毒品罪。又被告上開
      2 罪間，犯意各別，行為互殊，應予分論併罰。
四、爰審酌被告曾因施用毒品經送勒戒處所施以觀察勒戒及判處
    有期徒刑後，仍未能戒斷其施用毒品之惡習，足見其陷溺已
    深，惟因施用毒品僅係戕害其自己身心並無加害他人，此次
    再犯上揭施用第二級毒品犯行，又審酌其犯罪後就事實欄一
    （一）施用第二級毒品部分坦承犯行，就事實欄一（二）施
    用第二級毒品部分迄今否認犯行之態度，及考量其家庭狀況
    、智識程度等一切情狀，分別量處如主文所示之刑及定其應
    執行刑，並均諭知易科罰金之折算標準，以示懲儆。
五、沒收：
    查獲被告為事實欄一（一）所載犯行時所扣得之甲基安非他
    命6 包（含袋毛重11.93 公克）、吸食器1 組、電子磅秤1
    台、分裝袋1 批及手機1 隻，此部分被告另涉販賣第二級毒
    品罪嫌部分，業經臺灣桃園地方檢察署檢察官以109 年度偵
    字第18618 號向本院提起公訴，現由本院以110 度訴字第
    233 號另案審理中，與被告本案施用第二級毒品犯行無關，
    均不予宣告沒收；另查獲被告為事實欄一（二）所載犯行時
    所扣得之吸食器1 組，依既有之卷證資料，尚乏積極證據足
    認確係供被告犯事實欄一（二）所載施用第二級毒品犯行之
    用，與刑法第38條第2 項前段所規定之沒收要件有間，亦不
    予宣告沒收，併此敘明。
據上論斷，應依刑事訴訟法第299 條第1 項前段，判決如主文。
本案經檢察官楊挺宏提起公訴，檢察官林曉霜到庭執行職務。
中    華    民    國   110    年    9     月    17    日
                  刑事審查庭  法  官  林慈雁
以上正本證明與原本無異。
如不服本判決應於收受判決後20日內向本院提出上訴書狀，並應
敘述具體理由。其未敘述上訴理由者，應於上訴期間屆滿後20日
內向本院補提理由書(均須按他造當事人之人數附繕本)「切勿逕
送上級法院」。
                              書記官  吳秉翰
中    華    民    國   110    年    9     月    22    日
附錄本判決論罪科刑法條全文
毒品危害防制條例第10條
施用第二級毒品者，處三年以下有期徒刑。